【裁判字號】    92,簡上,75
【裁判日期】    920919
【裁判案由】    電子遊戲場業管理條例
【裁判全文】
台灣板橋地方法院刑事判決                          九十二年度簡上字第七五號
    上  訴  人  台灣板橋地方法院檢察署檢察官
    被      告  甲○○
右列上訴人因被告違反電子遊戲場業管理條例案件，不服本院九十二年度板簡字第一
三號中華民國九十二年一月十四日第一審判決（聲請簡易處刑案號：九十一年度偵字
第一一四八九、一四三三五、一六六八七號）提起上訴及移
第二二七三四號及九十二年度偵字第三一八五、三七五五、四九七九、五一００、五
三二八號），本院管轄第二審之合議庭判決如左：
    主  文
原判決撤銷。
甲○○違反未依電子遊戲場業管理條例規定辦理營利事業登記，不得經營電子遊戲場
業之規定，累犯，處有期徒刑陸月，併科罰金新台幣壹拾伍萬元，有期徒刑如易科罰
金，罰金如易服勞役，均以新台幣玖佰元即銀元佰元折算壹日。扣案如附表所列之
物均沒收之。
    事  實
一、甲○○前於民國（下同）八十七年間因賭博等案件，經台灣士林地方法院判處有
    期徒刑五月確定，並於八十八年一月二十八日易科罰金執行完畢。緣明知其未向
    主管機關申請核發經營電子遊戲場業之營利事業登記證，詎竟自九十一年五月二
    十五日起至同年八月七日止，在台北縣永和市○○路一六六號地下一樓經營「鑫
    巴達親子遊樂場」之電子遊戲場業，擺設向英統電子有限公司（下稱英統公司）
    所承租之具有電子聲光、圖案之益智類電子遊戲機六十二台、變相禮品機十六台
    、黃金船二台、開心球二台、賽車八台、推幣機一台及射擊機二台等電子遊戲機
    ，供不特定客人把玩，嗣經警方及台北縣政府聯合查報小組分別於九十一年五月
    三十一日十六時許、九十一年六月十四日二十時五十五分許、九十一年七月五日
    十六時許及九十一年八月七日二十時八分許，在上址查獲，並扣得上開向英統公
    司承租之具有電子聲光、圖案之益智類電子遊戲機六十二台、變相禮品機十六台
    、黃金船二台、開心球二台、賽車八台、推幣機一台及射擊機二台等電子遊戲機
    。甲○○為警查獲後，仍基於同一犯意，先後經台北縣政府聯合查報小組分別於
    九十一年十月三十日下午三時許，九十一年十二月三十日晚八時二十分許，九十
    二年一月二十八日上午十一時五十五分許及九十二年二月二十一日晚十時許，在
    上址查獲，並分別扣得其所有供犯罪所用如附表編號一至四所列之物。又甲○○
    係位於台北縣永和市○○路一六六號地下一樓「鑫巴達親子遊樂場」之負責人，
    竟未經主管機關台北縣政府核准領得變更使用執照，擅自於九十一年七月間，將
    該建築物違規使用經營電子遊戲場業，違反建築法第七十三條規定。嗣於九十一
    年七月三日經台北縣政府工務局（下稱工務局）以北府工使字第０九一０二八二
    一三一號函要求停止使用；惟甲○○仍繼續違規使用該建築物，於同年十月二十
    四日經工務局人員再行檢查，發現仍未改善，工務局乃於九十一年十月二十四日
    ，以北府工使字第０九一０六一四六三三號令停止使用並處罰鍰三十萬元；詎甲
    ○○經制止仍不從，復未經許可繼續擅自違規使用該建築物，嗣於同年十一月五
    日經工務局複查時，發現仍在違規營業。
二、案經台北縣政府移送台灣板橋地方法院檢察署檢察官偵查後聲請簡易判決處刑暨
    台北縣政府移送該院署檢察官移送本院併案審理。
    理  由
一、右揭事實，業據被告甲○○於警訊及偵查中坦承不諱及台北縣政府聯合查報小組
    稽查電子遊戲場業紀錄表共七紙及上開查報小組查獲時所拍攝之照片附卷可稽，
    並有如附表所列之物扣案可資佐證，本件罪證明確，被告犯行堪以認定。
二、核被告所為，係違反電子遊戲場業管理條例第十五條規定，而有同條例第二十二
    條之罪及建築法第九十四條之罪。又被告雖先後多次為台北縣聯合查報小組查獲
    ，惟被告未向主管關辦理營業記證之不作為僅有一不作為，故為實質上一罪。再
    被告所犯上開電子遊戲場業管理條例第二十二條及建築法第九十四條之二罪間，
    有方法、結果之牽連關係，應從一重以電子遊戲場業管理條例第二十二條罪處斷
    。又被告上開九十一年十月三十日至九十二年二月二十一日違反電子遊戲場業之
    犯行，雖未據檢察官併同聲請簡易處刑，但因與本件聲請簡易判決處刑部分，為
    實質上一罪之關係，及違反建築法第九十四條之犯行，亦有牽連犯裁判上一罪之
    關係，基於審判不可分原則，本院自應併予審理。末查；被告前於八十七年間因
    賭博等案件，經台灣士林地方法院判處有期徒刑五月確定，並於八十八年一月二
    十八日易科罰金執行完畢，此有台灣高等法院被告全國前案紀錄表在卷可徵。其
    於有期徒刑執行完畢後五年內再件有期徒刑以上刑之本罪，為累犯，應加重其刑
    。本件原審以被告所犯罪證明確予以論罪科刑，固非無見；惟查：（一）被告先
    後於九十一年五月三十一至同年八月七日止被查獲時所扣得之具有電子聲光、圖
    案之益智類電子遊戲機六十二台、變相禮品機十六台、黃金船二台、開心球二台
    、賽車八台、推幣機一台及射擊機二台等電子遊戲機共九十一台，並非被告所有
    而係向英統公司所承租（有租賃契約書在卷），而原審就上開遊戲機台共九十一
    台仍予以諭知沒收，尚有未洽。（二）原審就上開併辦犯行部分，未及審酌亦有
    未合，故檢察官據以提起上訴指摘原判決不當，為有理由，應由本院予以撤銷改
    判。爰審酌被告犯罪動機、目的、手段、品行、智識程度、經營期間、所生危害
    及犯罪後坦承犯行之態度良好等一切情狀，量處如主文所示之刑，並分別諭知易
    科罰金及易服勞役之折算標準，以示懲儆。
三、如附表編號一至四所示之電子遊戲機，均為被告所有供其犯上開違反電子遊戲場
    業管理條例罪所用之物，業據其供明在卷，爰均依刑法第三十八條第一項第二款
    之規定宣告沒收。
四、本件被告經合法傳喚，無正當理由不到庭，故本院依法不待其陳述逕行判決。
據上論斷，應依刑事訴訟法第四百五十五條之一第一項、第三項、第三百六十九條第
一項前段、第三百七十條但書、第三百六十四條、第三百零六條、第二百九十九條第
一項前段，電子遊戲場管理條例第二十二條，建築法第九十四條，刑法第十一條前段
、第五十五條、第四十七條、第四十一條第一項前段、第四十二條第二項、第三十八
條第一項第二款，罰金罰緩提高標準條例第二條，現行法規所定貨幣單位折算新台幣
條例第二條，判決如主文。
本案經檢察官蘇揚旭到庭執行職務
中    華    民    國    九   十   二    年    九    月    十    九      日
                               台灣板橋地方法院刑事第四庭
                                   審判長  法  官    潘長生
                                           法  官    林春長
                                           法  官    陳靜茹
右正本證明與原本無異。
不得上訴。
                                           書記官    陳蒼仁
中    華    民    國    九   十   二    年    十    月         七       日
附錄本案論罪科刑法條
電子遊戲場業管理條例第十五條：
未依本條例規定辦理營利事業登記者，不得經營電子遊戲場業。
電子遊戲場業管理條例第二十二條：
違反第十五條規定者，處行為人一年以下有期徒刑、拘役或科或併科新臺幣五十萬元
以上二百五十萬元以下罰金。
附       表
編     號       查   獲    時     間       查 獲 之 電 子 遊戲機 與數量
   一           九十一年十月三十日下       ＯＫ寶貝四十四台、格鬥天王七台
                午三時許                   賽車五台、黃金船四台、美國牛仔
                                           一台、機車一台、射擊二台、禮品
                                           機二十六台、觸控台三台、跳舞機
                                           三台、音樂機二台、投籃機二台、
                                           飛力巴二台、跳跳球二台、滑雪機
                                           、單車及打地鼠各一台，共有一０
                                           八台。
   二         九十一年十二月三十日晚       益智類遊戲機一０七台及限制級遊
              八時二十分許                 戲機二十一台，共一二八台。
   三         九十二年一月二十八日上       電子聲光、圖案之益智類遊戲機七
              午十一時五十五分許           十九台、鋼珠類遊戲機二十五台及
                                           娛樂類遊戲機八台，共一一二台。
   四         九十二年二月二十一日晚       益智類遊戲機五十九台、飛力巴二
              十時許                       台、娃娃機七台、禮品機四台、賽
                                           車三台、滑雪一台、單車一台、觸
                                           控台三台、捕手一台、禮品彈珠台
                       十台、打擊惡犬一台、魔術水果二
                                           台、四人機車一台、射擊二台、足
                                           球一台、雙人賽車二台、投籃機二
                                           台、ＤＪ二台、跳舞機二台，共一
                                           ０九台。


司法院資訊處製作；財團法人民間司法改革基金會備份。
